ru: Транспортные средства, запчасти и аксессуары > Транспортные средства > Автотранспорт > Автомобили, грузовики и фургоны > Электротранспорт: Легковые электромобили; Грузовые электромобили; Электромобили-фургоны
fr: Véhicules et accessoires > Véhicules > Véhicules terrestres > Voitures, camions et fourgons > Véhicules électriques (VE): Voitures électriques; Camions électriques; Fourgons électriques
sv: Fordon och delar > Fordon > Motorfordon > Bilar, lastbilar och skåpbilar > Elfordon (EV): Elbilar; Elektriska lastbilar; Elskåpbilar
da: Køretøjer og dele > Køretøjer > Motorkøretøjer > Biler, ladbiler og varebiler > Elektriske køretøjer (EV): El-biler; Elektriske lastbiler; Elektriske varevogne
nl: Voertuigen en onderdelen > Voertuigen > Landvoertuigen > Auto's, trucks en busjes > Elektrische voertuigen (EV): Elektrische auto's; Elektrische trucks; Elektrische busjes
zh-CN: 交通工具/汽车/飞机/船舶 > 交通工具 > 机动车 > 汽车、卡车与货车 > 电动汽车 (EV): 电动车; 电动卡车; 电动货车
pt-PT: Veículos e peças > Veículos > Veículos motorizados > Carros, camiões e carrinhas > Veículos elétricos (VE): Carros elétricos; Camiões elétricos; Carrinhas elétricas
el: Οχήματα & ανταλλακτικά > Οχήματα > Μηχανοκίνητα οχήματα > Αυτοκίνητα, φορτηγά & φορτηγάκια > Ηλεκτρικά οχήματα (EV): Ηλεκτρικά αυτοκίνητα; Ηλεκτρικά φορτηγά; Ηλεκτρικά φορτηγάκια
lt-LT: Transporto priemonės ir dalys > Transporto priemonės > Motorinės transporto priemonės > Lengvieji automobiliai, sunkvežimiai ir mikroautobusai > Elektrinės transporto priemonės (EV): Elektromobiliai; Elektriniai sunkvežimiai; Elektriniai mikroautobusai
de: Fahrzeuge & Teile > Fahrzeuge > Kraftfahrzeuge > Autos, LKWs & Lieferwagen > Elektrofahrzeuge: Elektroautos; Elektro-LKWs; Elektrolieferwagen
pt-BR: Veículos e peças > Veículos > Veículos terrestres > Carros, caminhões e vans > Veículos elétricos (EV): Carros elétricos; Caminhões elétricos; Vans elétricas
en: Vehicles & Parts > Vehicles > Motor Vehicles > Cars, Trucks & Vans > Electric Vehicles (EV): Electric Cars; Electric Trucks; Electric Vans
ja: 乗り物・パーツ > 乗り物 > 自動車・バイク > 乗用車・トラック > 電気自動車（EV）: 電気自動車; 電気トラック; 電気バン
hu: Járművek és alkatrészek > Járművek > Gépjárművek > Autók, teherautók és furgonok > Elektromos járművek (EV): Elektromos autók; Elektromos teherautók; Elektromos furgonok
hr-HR: Vozila i dijelovi vozila > Vozila > Motorna vozila > Automobili, kamioni i kombiji > Električna vozila (EV): Električni automobili; Električni kamioni; Električni kombiji
vi: Xe và phụ tùng > Xe cộ > Xe cơ giới > Ô tô, xe tải nhẹ và xe tải nhỏ > Xe điện (EV): Ô tô điện; Xe tải điện; Xe van điện
nb: Kjøretøy og deler > Kjøretøy > Biler > Biler, lastebiler og varebiler > Elektriske kjøretøy (EV): Elektriske biler; Elektriske lastebiler; Elektriske varebiler
th: รถยนต์และชิ้นส่วน > ยานพาหนะ > ยานยนต์ > รถยนต์ รถกระบะ รถตู้ > ยานยนต์ไฟฟ้า (EV): รถยนต์ไฟฟ้า; รถบรรทุกไฟฟ้า; รถตู้ไฟฟ้า
ro-RO: Vehicule și piese > Vehicule > Autovehicule > Mașini, camioane și furgonete > Vehicule electrice (EV): Mașini electrice; Camioane electrice; Furgonete electrice
fi: Ajoneuvot ja osat > Ajoneuvot > Moottoriajoneuvot > Autot, kuorma-autot ja pakettiautot > Sähköajoneuvot: Sähköautot; Sähkökuorma-autot; Sähköpakettiautot
it: Veicoli e parti > Veicoli > Veicoli per terraferma > Auto, autocarri e furgoni > Veicoli elettrici (EV): Auto elettriche; Camion elettrici; Furgoni elettrici
bg-BG: Превозни средства и части > Превозни средства > Моторни превозни средства > Автомобили, камиони и ванове > Електрически превозни средства (EV): Електрически автомобили; Електрически камиони; Електрически ванове
sk-SK: Diely pre vozidlá > Vozidlá > Motorové vozidlá > Autá, nákladné autá a dodávky > Elektromobily (EV): Elektromobily; Elektrické nákladné autá; Elektrické dodávky
pl: Pojazdy i części > Pojazdy > Pojazdy silnikowe > Samochody osobowe, ciężarówki i furgonetki > Pojazdy elektryczne (EV): Samochody elektryczne; Ciężarówki elektryczne; Furgonetki elektryczne
sl-SI: Vozila in deli > Vozila > Motorna vozila > Avtomobili, tovornjaki in kombiji > Električna vozila (EV): Električni avtomobili; Električni tovornjaki; Električni kombiji
ko: 차량/부품 > 차량 > 자동차 > 승용차/트럭/밴 > 전기 자동차(EV): 전기차; 전기 트럭; 전기 밴
tr: Taşıtlar ve Parçalar > Taşıtlar > Motorlu Taşıtlar > Arabalar, Kamyonlar, Vanlar > Elektrikli Araçlar (EV): Elektrikli Arabalar; Elektrikli Kamyonlar; Elektrikli Minibüsler
zh-TW: 車輛與零配件 > 車輛 > 機動車輛 > 汽車/卡車/廂型車 > 電動車 (EV): 電能車; 電動卡車; 電動廂型車
es: Vehículos y recambios > Vehículos > Vehículos motorizados > Coches, camiones y furgonetas > Vehículos eléctricos (EV): Coches eléctricos; Camiones eléctricos; Furgonetas eléctricas
cs: Vozidla a náhradní díly > Dopravní prostředky > Motorová vozidla > Auta, nákladní auta a dodávky > Elektrická vozidla (EV): Elektromobily; Elektrické nákladní automobily; Elektrické dodávky